Inventaris van het archief van de Directie der Marine: Commandement Maritieme Middelen Willemsoord, 1815-1958
Nationaal Archief, Den Haag
- Bevoegdheden, organistie, bevelvoering en gezagverhoudingen., A
  - Torpedodienst., 37
    - Gedetailleerde gegevens inzake mijnen en torpedo's., 16
      - 6. Diagrammatic Illustrations of the 21 Weymouth Mk. IV "G" torpedo., 951; 1 omslag
      - 7. Overzicht van alle in het Zuiderfrontier aanwezige mijnen met ladingen., 952; 1 deel
      - 8. Elswich Submerged torpedo Tube., 1914; 953; 2 delen
      - 9. 'V.S.G." Hydraulic Variable Speed Speed Transmission Gears., 954; 1 deel
    - Handleiding opleiding torpedist., 17
      - Handleiding ten gebruike bij de opleiding tot torpedist (1e gedeelte torpedo's)., 955; 1 deel
      - Handleiding ten gebruike bij de opleiding tot torpedist (2e gedeelte onderzeedienst 2e druk; augustus 1935)., 956; 1 deel
      - Handleiding ten gebruike bij de opleiding tot torpedist (3e gedeelte torpedobootjagers)., 957; 1 deel
    - Inschietlijsten., 18
      - Diverse Stukken., 958
        - Torpedo Marine no. 480, type V-53 plaats: Weymouth, 9-3-1939 - 19-4-1939, a
        - Torpedo Marine type VI-53 plaats Erkernförde, 24-3-1939 - 18-4-1939, b
        - Torpedo Marine type VI-53 plaats Erkernförde, 30-3-1939 - 18-4-1939, c
        - Torpedo Marine type VI-53 plaats Erkernförde, 24-3-1939 - 17-4-1939, d; 1 omslag
    - Journalen., 19
      - 1. Journalen torpedodienst over de periode van: 1891-1911, in totaal 15 delen., 959-973; 15 delen
        - 11-9-1891 - 20-4-1893, 959; 1 deel
        - 21-4-1893 - 14-8-1894, 960; 1 deel
        - 15-8-1894 - 21-5-1896, 961; 1 deel
        - 22-5-1896 - 7-11-1898, 962; 1 deel
        - 7-11-1898 - 20-1-1900, 963; 1 deel
        - 20-1-1900 - 3-9-1900, 964; 1 deel
        - 4-9-1900 - 31-5-1901, 965; 1 deel
        - 1-6-1901 - 10-3-1902, 966; 1 deel
        - 11-3-1902 - 16-5-1903, 967; 1 deel
        - 18-5-1903 - 13-12-1904, 968; 1 deel
        - 13-12-1904 - 5-4-1907, 969; 1 deel
        - 8-4-1907 - 8-10-1908, 970; 1 deel
        - 8-10-1908 - 19-2-1910, 971; 1 deel
        - 21-2-1910 - 10-4-1911, 972; 1 deel
        - 10-4-1911 - 12-10-1911, 973; 1 deel
      - 2. Journaal van de bergplaats der ontploffingsmiddelen voor verspermijnen model 1921 te Hellevoetsluis en Veere., 974; 1 deel
      - 3. Extract-journaal der ontploffingsmiddelen., 975; 1 deel
      - 4. Journaal van de bergplaats der ontploffingsmiddelen voor torpedo's te Hellevoetsluis., 976; 1 deel
      - 5. Journaal van de bergplaats der ontploffingsmiddelen voor verspermijnen te Hellevoetsluis., 977; 1 deel
    - Jaarverslagen., 20
      - Lanceeroefeningen., a
        - jaarverslagen., 1904-1924; 978; 23 omslagen
      - Torpedo-atelier Soerabaja., b
        - 1. Jaarverslagen van het torpedo-atelier en/of -magazijn te Soerabaja over de jaren., 1906-1923; 979; 1 omslag
        - 2. Jaarverslag 1932-1933 (1-4-1932 - medio maart 1933- betreffende torpedo's lanceerinrichtingen onderzeeboeten en jagers (Bep. Torp. 2e gedeelte Hoofdstuk XI artikel 10)., 980; 2 delen
        - 3. Jaarverslag 1933-1934 (maart 1933 - ultimo maart 1934) betreffende torpedo's, lanceerinrichtingen onderzeeboeten en jagers (Bep. Torp. 2e gedeelte Hoofdstuk XI art. 10)., 981; 2 delen
        - 4. Jaarverslag 1934-1935 betreffende torpedo's, lanceerinrichtingen onderzeeboten en jagers (Bep. Torp. 2e gedeelte Hoofdstuk XI art. 10)., 982; 1 deel
        - 5. Jaarverslag 1937-1938 betreffende gebouwen, torpedo's lanceerinrichtingen onderzeeboten en jagers (Bep. Torp. Hoofdstuk I t/m VI, Hoofdstuk VI artikel 3)., 983; 1 deel
      - Torpedo-atelier Willemsoord. Jaarverslagen betreffende bijzonderheden en ervaringen opgedaan in het torpedo-atelier, c
        - 1933-1934, 984; 1 deel
        - 1934-1935, 985; 1 deel
        - 1935-1936, 986; 1 deel
        - 1936-1937, 987; 1 deel
        - 1-11-1938 - 1-3-1940, 988; 2 delen
    - Looporderboeken torpedodienst., 21
      - Geheim Looporderboek onderzeedienst., 25-11-1912 - 27-10-1922; 989; 1 deel
      - Looporderboek torpedodienst., 9-12-1914 no. 21 - 13-10-1915 no. 44.; 990; 1 deel
    - Lezingen op torpedogebied., 22
      - De Onderzeevaart., Lezing, gehouden door den kapitein-luitenant ter zee F. Smit op 20 en 21-2-1908 voor de officieren in de Directie der Marine te Hellevoetsluis.; Mededeling no. 18.; 991; 1 deel
      - Mededelingen op torpedogebied no. 21 Torpedotactiek., Lezing van den kapitein-luitenant ter zee C.W. de Visser.; 992; 2 delen
      - Register Dienstgeheim., Mededeling op torpedogebied no. 7.; Het gebruik van torpedo's en torpedoboten.; Lezing van den luitenant ter zee der 1e klasse A.J. van Stockum op 15-3-1906.; Peilinstrumenten.; 993; 1 deel
    - Memoriaals., 23
      - Memoriaal van opgaven en uitkomsten ingevolge order Chef Marine Torpedodienst van 18-9-1890 no. 71., 994; 1 deel
      - Memoriaal verspermijnen., 995; 1 deel
    - Oefeningsschema's torpedodienst., 24
      - Schema van oefeningen voor den torpedodienst gedurende den zomer van 1907., 996; 1 omslag
    - Opleiding cursus gasdienst., 25
      - Voorstel betreffende een gunstige werkwijze voor den cursus gasdienst, alsmede een voortgezette opleiding aan boord., (Schrijven van den Chef van de Torpedodienst aan boord van Hr.Ms. "Schorpioen" no. 35/45 van 25-8-1934).; 15-10-1934; 997; 1 omslag
    - Rapporten Torpedo-ateliers., 26
      - Torpedo-atelier Hellevoetsluis., a
        - 1. Verslagen der werkzaamheden, verricht in het torpedo-atelier en -magazijn te Hellevoetsluis van juli 1912- 2-1-1933., 998; 1 omslag
        - 2. Rapporten betreffende versperingsmijnen., 1918-1939; 999; 1 omslag
        - 3. Maandrapporten torpedo-atelier en verspermijnenmagazijn., september 1920 - februari 1922, april 1922 - augustus 1922; 1000; 1 omslag
      - Torpedo-atelier Willemsoord., b
        - Maandrapporten torpedo-atelier en verspermijnenmagazijn., september 1920 - september 1922; 1001; 1 omslag
    - Rapporten verrichtingen torpedoboten., 27
      - 1. Eindrapporten betreffende de contrôle-schoten aan boord van Hr.Ms. onderzeeboten., 1916-1930; 1002; 1 omslag
      - Diverse Stukken., 1003
        - Rapporten betreffende de verrichtingen van den torpedodienst aan boord van Hr.Ms. "Schorpioen" te Vlissingen, maart 1918 - juni 1920, 2. a
        - Rapporten betreffende de verrichtingen van den torpedodienst aan boor van Hr. Ms. "Schorpioen" te Hellevoetsluis, maart 1909 - december 1912januari 1913 - februari 1918, b; 3 omslagen
      - 3. Rapporten betreffende de verrichtingen van den torpedodienst aan boord van Hr.Ms. "Koningin Emma" te Willemsoord., november 1908 - augustus 1920; 1004; 3 omslagen
      - 4. Rapporten betreffende de verrichtingen van den torpedodienst aan boord van Hr.Ms. "Marnix" te Willemsoord., augustus 1904; december 1904 - april 1905; juni 1905 - juli 1905; september 1905 - november 1905; april 1906 - october 1906; december 1906 - februari 1907; april 19007 - mei 1907; juli 1907 - october 1908; 1005; 1 omslag
      - 5. Maandrapporten der verrichtingen van de torpedoboten., G 1.; 19-4-1905 - 14-10-1905; 1006
        - Z 1, 1 december 1920, november 1921, januari en februari 1922
        - Z 2, februari 1921 - juli 1922
        - Z 3, 21-8-1920 - 30-6-1920november 1920januari 1921
        - Z 4, december 1920maart 1922 - juli 1922
        - Z 5, december 1920
        - Z 7, februari 1921april 1921 - september 1921
        - Z 8, october 1920 - 1-2-1921, 8 omslagen
    - Rapporten Lanceerinrichtingen., 28
      - Diverse Stukken., 1007
        - Rapporten betreffende de opstelling van de lanceerinrichtingen met toebehoren op de torpedoboten., 1. a
        - Rapporten omtrent de beproeving van accu's en van tuben voor laadseparators., b
        - Overname-rapporten van de torpedo-kanonnen en boeglanceerinrichtingen van Aktiengesellschaft te Berlijn., c
        - Overname-rapporten van torpedo-lanceer-inrichtingen van firma Armstrong te New Castle., d; 4 omslagen
      - Diverse Stukken., 1008
        - Correspondentie betreffende lanceerinrichtingen torpedobootjagers, 1926-1927, 2. a
        - Correspondentie betreffende lanceerinrichtingen torpedobootjagers, 1927, b; 2 omslagen
      - 3. Correspondentie betreffende de contrôle op de lanceerinrichtingen Hr.Ms. "K.XIV- K. XVIII"., 1934; 1009; 1 omslag
      - 4. Rapport betreffende de overname beproevingen van de lanceerinrichtingen van het overige torpedo-materiaal aan boord van Hr.Ms. onderzeeboot "K.XVIII" (Ministeriële Resolutie van 30-9-1933 IVe Afd. A. no. 98., 1010; 1 omslag
      - 5. Foto-materieel van hr. de Vries betreffende lanceerinrichtingen., 1011; 1 omslag
      - Diverse Stukken., 1012
        - Correspondentie betreffende lanceerinrichtingen torpedobootjagers, 1925, 6. a
        - Contracten enz. lanceerinrichtingen en torpedobootjagers, 1925, b
        - Correspondentie betreffende lanceerinrichtingen torpedojagers, 1926, c
        - Contracten enz. Lanceerinrichtingen torpedojagers., d; 4 omslagen
      - 7. Foto's lanceerinrichtingen., 1013; 1 omslag
      - 8. Foto's lanceerinrichtingen., 1014; 1 omslag
      - 9. Verslag der beproevingen lanceerinrichtingen van Hr.Ms. "K.XIII"., 22-9-1925 - 28-10-1925; 1015; 1 deel
      - 10. Livret der lanceerinrichtingen en van het voornaamste torpedo-materiaal aan boord onderzeedienst aan de Buitenhaven te Willemsoord., 1016; 1 deel
      - 11. Livret der lanceerinrichtingen en van het voornaamste torpedo-materiaal aan boord onderzeedienst aan de Buitenhaven te Willemsoord Torpedo-atelier Willemsoord., 1017; 1 deel
      - 12. Livret der lanceerinrichtingen en van het voornaamste torpedo-materiaal aan boord onderzeedienst aan de Buitenhaven te Willemsoord Hr.Ms. Torpedoboot "G 13"., 1018; 1 deel
      - 13. Livret der lanceerinrichtingen en van het voornaamste torpedo-materiaal aan boord onderzeedienst aan de Buitenhaven te Willemsoord Hr.Ms. Torpedoboot "G 15"., 1019; 1 deel
      - 14. Livret der lanceerinrichtingen en van het voornaamste torpedo-materiaal aan boord onderzeedienst aan de Buitenhaven te Willemsoord Hr-Ms. Torpedoboot "G 16"., 1020; 1 deel
      - 15. Livret der lanceerinrichtingen en van het voornaamste torpedo-materiaal aan boord onderzeedienst aan de Buitenhaven te Willemsoord Hr.Ms. Torpedoboot "Z III"., 1021; 1 deel
      - 16. Livret der lanceerinrichtingen en van het voornaamste torpedo-materiaal aan boord onderzeedienst aan de Buitenhaven te Willemsoord Hr.Ms. Torpedoboot "Z 6"., 1022; 1 deel
      - 17. Livret der lanceerinrichtingen en van het voornaamste torpedo-materiaal aan boord onderzeedienst aan de Buitenhaven te Willemsoord Hr.Ms. Torpedoboot "Z 7"., 1023; 1 deel
      - 18. Livret der lanceerinrichtingen en van het voornaamste torpedo-materiaal aan boord onderzeedienst aan de Buitenhaven te Willemsoord Hr.Ms. Torpedoboot "Z 8"., 1024; 1 deel
      - 19. Livret der lanceerinrichtingen en van het voornaamste torpedo-materiaal aan boord onderzeedienst aan de Buitenhaven te Willemsoord Hr.Ms. Torpedoboot 0 14"., 1025; 1 deel
      - 20. Livret der lanceerinrichtingen en van het voornaamste torpedo-materiaal aan boord onderzeedienst aan de Buitenhaven te Willemsoord Hr.Ms. Torpedoboot 0 15"., 1026; 1 deel
      - 21. Livret der lanceerinrichtingen en van het voornaamste torpedo-materiaal aan boord onderzeedienst aan de Buitenhaven te Willemsoord Hr.Ms. Torpedoboot 0 16"., 1027; 1 deel
      - 22. Livret der lanceerinrichtingen en van het voornaamste torpedo-materiaal aan boord onderzeedienst aan de Buitenhaven te Willemsoord Hr.Ms. Torpedoboot 0 10"., 1028; 1 deel
      - 23. Livret der lanceerinrichtingen en van het voornaamste torpedo-materiaal aan boord onderzeedienst aan de Buitenhaven te Willemsoord Hr.Ms. Torpedoboot K VIII"., 1029; 1 deel
      - 24. Livret der lanceerinrichtingen en van het voornaamste torpedo-materiaal aan boord onderzeedienst aan de Buitenhaven te Willemsoord Hr.Ms. Torpedoboot K X"., 1030; 1 deel
      - 25. Livret der lanceerinrichtingen en van het voornaamste torpedo-materiaal aan boord onderzeedienst aan de Buitenhaven te Willemsoord Hr.Ms. Torpedoboot K XII"., 1031; 1 deel
      - 26. Livret der lanceerinrichtingen en van het voornaamste torpedo-materiaal aan boord onderzeedienst aan de Buitenhaven te Willemsoord Hr.Ms. Torpedoboot K XIV"., 1032; 1 deel
      - 27. Livret der lanceerinrichtingen en van het voornaamste torpedo-materiaal aan boord onderzeedienst aan de Buitenhaven te Willemsoord Hr.Ms. Torpedoboot 0 6"., 1033; 1 deel
      - 28. Livret der lanceerinrichtingen en van het voornaamste torpedo-materiaal aan boord onderzeedienst aan de Buitenhaven te Willemsoord Hr.Ms. Torpedoboot 0 7"., 1034; 1 deel
      - 29. Livret der lanceerinrichtingen en van het voornaamste torpedo-materiaal aan boord onderzeedienst aan de Buitenhaven te Willemsoord Hr.Ms. Torpedoboot 0 8"., 1035; 1 deel
      - 30. Livret der lanceerinrichtingen en van het voornaamste torpedo-materiaal aan boord onderzeedienst aan de Buitenhaven te Willemsoord Hr.Ms. Torpedoboot 0 9"., 1036; 1 deel
      - 31. Livret der lanceerinrichtingen en van het voornaamste torpedo-materiaal aan boord onderzeedienst aan de Buitenhaven te Willemsoord Hr.Ms. Torpedoboot 0 10"., 1037; 1 deel
      - 32. Livret der lanceerinrichtingen en van het voornaamste torpedo-materiaal aan boord onderzeedienst aan de Buitenhaven te Willemsoord Hr.Ms. Torpedoboot 0 12"., 1038; 1 deel
      - 33. Livret der lanceerinrichtingen en van het voornaamste torpedo-materiaal aan boord onderzeedienst aan de Buitenhaven te Willemsoord Hr.Ms. Torpedoboot 0 13"., 1039; 1 deel
    - Rapporten inzake overname torpedo-kanonnen., 29
      - Overname rapporten torpedo's., 1040
        - type I 150., 1. a
        - type II 150., b
        - type VIII a., c
        - type VIII c en XI., d
        - type X., e
        - type XII a, XII b en XII c., f; 6 omslagen
      - Diverse Stukken., 1041
        - Overname rapporten torpedo-kanonnen van N.V. "Werkspoor" te Amsterdam., 2. a
        - Overname rapporten torpedo-kanonnen en boegbuizen van firma Whitehead te Fiume., b; 2 omslagen
    - Registers beschrijving pistoolinrichtingen en torpedo-kanon., 30
      - a. Register inhoudende het regelen der torpedo's type VII (Schwartzkopff) en het daarbij behorende toevoegsel op het regelen torpedo type VII Schwartskopff model 1889 voor het model 1892., 1042; 1 deel
      - b. Register inhoudende beschrijving van pistoolinrichtingen en torpedo-kanon., 1043; 1 deel
    - Registers inzake torpedo-proefnemingen., 31
      - 1. Register inhoudende platen en tekeningen torpedo Whitehead., 1044; 1 deel
      - 2. Register reisorders voor torpedoboten., 1045; 1 deel
      - 3. a. Torpedo-rapporten van Hr.Ms. torpedojager "Vos" van 1-1-1915 - 1-1-1925., 1046; 1 omslag
      - b. Torpedo-rapporten van Hr.Ms. torpedojager "Hermelijn" van 1-10-1913 - 1-1-1926., 1047; 1 omslag
      - c. Torpedo-rapporten van Hr.Ms. torpedojager "Lijnx" van 1-10-1913 - 1-1-1926., 1048; 1 omslag
      - 4. a. Register inhoudende Eerste rapport van den luitenant ter zee der 2e klasse L.C. Rovers, gedagtekend 28-1-1876 inzake torpedo proefnemingen., 1049; 1 deel
      - b. Register inhoudende Tweede rapport van den luitenant ter zee der 2e klasse L.C. Rovers, gedagtekend 26-2-1876 torpedo proefnemingen., 1050; 1 deel
    - Reglementen, voorschriften en handboeken op torpedo-gebied., 32
      - 1. a. Reglementen för Sjömonskärens Skolor., 1051; 1 deel
      - b. Skjutinstruktion för Flottan III Torped., 1052; 1 deel
      - 2. a. Bedienungsvorschrift für die Mine C/A auf Torpedobooten und Minensuch booten D.E. no. 146., 1053; 1 deel
      - b. Bedienungsvorschrift für Torpedoboots ausstoszrohre I Grosze Torpedoboote D.E. no. 382 I., 1054; 1 deel
      - c. Dienstvorschrift für Torpedoboots Abdruck no. 780 D.E. no. 36., 1055; 1 deel
      - 3. Handbuch der Torpedowesens., 1056; 1 deel
    - Rapporten verrichtingen torpedodienst., 33
      - Rapporten betreffende de verrichtingen van de torpedodienst aan boord van Hr.Ms. "Amstel" te Hellevoetsluis., januari 1907 - juli 1907; september 1907 - december 1907; februari 1908 -februari 1909; 1057; 1 omslag
    - Torpedo-materiaal., 34
      - Divers Stukken., 1058
        - Vischtorpedo's (kleine stalen torpedo)., Vischtorpedo's (lange bronzen torpedo).; Vischtorpedo's (kleine bronzen torpedo).; Vischtorpedo's (oostenrijkse torpedo).; Vischtorpedo's (deense torpedo).; Vischtorpedo's (langestalen torpedo).; Vischtorpedo's (franse torpedo).; 1; 7 omslagen
      - 2. a. Bepalingen betreffende het torpedo-materiaal der Koninklijke Marine. Bep.Torp. Hoofdstuk IX Ministeriële Resolutie van 19-7-1937 Geh. G. 149 no. 16., 1059; 1 deel
      - b. Bepalingen betreffende het torpedo-materiaal der Koninklijke Marine. Bep.Torp. Hoofdstuk IX Ministeriële Resolutie van 19-7-1937 Geh. G. 149 no. 17., 1060; 1 deel
      - c. Bepalingen betreffende het torpedo-materiaal der Koninklijke Marine, 2e Afdeling, 2e gedeelte Vischtorpedo-materiaal. Ministeriële Resolutie van 9-2-1901 no. 54 D., 1061; 1 deel
      - d. Bepalingen betreffende het torpedo-materiaal der Koninklijke Marine (officiële uitgave)., 1062; 1 deel
      - e. Bepalingen betreffende het torpedo-materiaal der Koninklijke Marine Hoofdstuk I t/m VI. Ministeriële Resolutie van 25-3-1937 IVe Afd. A. no 52 (no 1)., 1063; 1 deel
      - f. Bepalingen betreffende het torpedo-materiaal der Koninklijke Marine Hoofdstuk I t/m VI. Ministeriële Resolutie van 25-3-1937 IVe Afd. A. no 52 (no. 24)., 1064; 1 deel
      - 3. a. Beschrijving van het torpedo-materiaal der Koninklijke Marine deel 1 torpedo's. (vierde vervolg)., 1065; 1 deel
      - b. Beschrijving van het torpedo-materiaal der Koninklijke Marine deel 1 torpedo's. (vijfde vervolg)., 1066; 1 deel
      - c. Beschrijving van het torpedo-materiaal der Koninklijke Marine deel 1 torpedo's. (zesde vervolg)., 1067; 1 deel
      - d. Beschrijving van het torpedo-materiaal der Koninklijke Marine deel 1 torpedo's. (zevende vervolg)., 1068; 1 deel
      - 4. Beschrijving van het torpedo-materiaal der Koninklijke Marine deel 1 torpedo's (verdeeld ingevolge Ministeriële Resolutie van 13-11-1922 D. No. 56)., 1069; 1 deel
      - 5. Bepalingen betreffende het torpedo-materiaal der Koninklijke Marine (tweede afdeling, eerste gedeelte Hoofdstukken VIII, IX, X en XI. Ministeriële Resolutie van 24-8-1907 no. 45., 1070; 1 deel
      - 6. Livret van het voornaamste torpedo-materiaal aan boord van Hr.Ms. Depôtschip van onderzeeboten "Cornelis Drebbel"., 1071; 1 deel
      - 7. Onderhandelingen met Denemarken inzake marine aangelegenheden betreffende torpedo-materiaal., 1072; 1 omslag
      - 8. a. Gereedschapsstaat mijnenmagazijn te Veere., 1073; 1 deel
      - b. Gereedschapsstaat mijnenmagazijn aande Tramhaven te Hellevoetsluis., 1074; 1 deel
      - 9. Ingekomen brieven betreffende torpedo-materiaal en personeel. (mijnenmateriaal uitgezonderd)., 24-7-1928 - 12-4-1939; 1075; 1 deel
    - Verslagen van het nemen van proeven met mijnen., 35
      - 1. Verslagen en brieven van de commissie tot het nemen van proeven met mijnen., 1907-1908; 1076; 2 omslagen
      - 2. Algemeen rapport der commissie, ingesteld bij Besluit van den Minister van Marine a.i. van 29-4-41927 Afd. D. No. 61 (carbonit-mijnen)., 1077; 1 omslag
      - 3. Zeer geheim rapport der commissie, benoemd bij Ministeriële Beschikking Geheim Litt. K. !!! van 25-7-1933 inzake mijnen en spertonnen., 1078; 1 omslag
      - 4. Verspertorpedo Elia 1e zestal contract-overname te Genua en beproeving te Willemsoord. 1901., 1079; 1 omslag
      - Diverse Stukken., 1080
        - Rapporten, beschrijvingen, proeven enz. betreffende de verschillende mijnen van Sautter en Lie te Parijs., 5. a
        - Rapport (aanvullend rapport) en bijlagen der commissie, 1907, b; 1 omslag
      - 6. Rapport en bijlagen van de commissie inzake de verdere beproeving van verspermijnen aan boord van Hr.Ms. "Hadda"., 1908; 1081; 1 omslag
      - 7. Verslagen der proeven op Inschietplaats., 1886-1889; 1082; 1 omslag
    - Weekverslagen inschieten torpedo's., 36
      - Weekverslagen inschieten torpedo's V.45., Verslag over het afregelen der laatste 2 torpedo's V-45 gedurende het jaar 1932.; 18-5-1931 - 17-10-1931; 1083; 1 omslag
  - Torpedobootjagers 1937-1938. (Afbouw -)., 38
    - 1. Korte beschrijving en bedieningsvoorschrift voor de zoeklichten 90 cm. Diameter van de jagers. 1937-1938., 1084; 1 deel
    - 2. Instruction Manual for De Laval Industrial Separators Types 1506, 1706 en 1906., 1085; 1 deel
    - 3. Overzicht van te bestellen onderdelen machine-installatie ten behoeve van de torpedobootjagers. 1937., 1086; 1 omslag
    - Diverse Stukken., 1087
      - Overzicht stand der werkzaamheden van de torpedobootjagers 1938-1939 van 25-8-1939., 4. a
      - Overzicht van direct en indirect in het buitenland geplaatste bestellingen te behoeve van de torpedobootjagers "Tjerk Hiddes" en "Gerard Callenburgh"., b; 1 omslag
    - 5. Overzichten van bestelde en nog niet ontvangen materialen per 1 augustus 1939 ten behoeve van de afbouw torpedobootjagers en de hoeromtrent terzake gevoerde correspondentie., 1088; 1 omslag
    - 6. Bestellijsten van pakkingen betreffende de diverse pomptypen van torpedobootjagers M. 3 B 21457 - 21464., 1089; 1 omslag
    - 7. Register gegevens betreffende persingen torpedobootjagers., 1938-1938; 1090; 1 deel
    - 8. Register gegevens personeel torpedobootjagers., 1937; 1091; 1 deel
    - 9. Register gegevens onafgedane orders torpedobootjagers., 1937-1938; 1092; 1 deel
    - 10. Register gegevens betreffende persen van afsluiters, pijpen enz. torpedobootjagers. 1937-1938., periode van: 31-8-1939 - 24-4-1940.; 1093; 1 deel
    - Diverse Stukken., 1094
      - Rapport A - 756. Onderzoek over den invloed van den vorm en den stand van een verschansing op de windhinder. (Nasionaal Luchtvaartlaboratorium Amsterdam)., 11. a
      - Rapport A - 762. Onderzoek naar de vermindering van windhinder bij torpedobootjagers. (Nasionaal Luchtvaartlaboratorium Amsterdam)., b; 1 omslag
    - Diverse Stukken., 1095
      - Beschrijving verdamper., 12. a
      - Beschrijving distelleer-condensor., b
      - Beschrijving benzine opslagplaats., c
      - Beschrijving machine werkplaats., d
      - Beschrijving voeding watervoorwarmers., e
      - Beschrijving voedingtank., f
      - Beschrijving stookolie voorwarmers., g
      - Beschrijving smeerolie koelers., h
      - Beschrijving condensaat aftapkoelers., i
      - Beschrijving freon koelinstallatie., j; 1 omslag
    - Diverse Stukken., 1096
      - Beschrijving koelkasten., 13. a
      - Beschrijving electrische smeeroliepomp., b
      - Beschrijving verticale turbo smeeroliepomp., c
      - Beschrijving gegevens der werktuigelijke inrichtingen aan boord van Hr.Ms. "Tjerk Hiddes", "Isaäc Sweers", "Gerard Callenburgh" en "Philips van Almonde"., d
      - Beschrijving H.D. Turbines., e
      - Beschrijving L.D. Turbine en achteruit turbine in één huis., f; 1 omslag
    - Diverse Stukken., 1097
      - Beschrijving hoofdstoomketels., 14. a
      - Beschrijving isolatie der pijpleidingen., b
      - Beschrijving turbo dynamo's., c
      - Beschrijving instructies voor "werkspoor" ketels., d
      - Beschrijving turbo-ketel-ventilator torpedobootjagers, 1937-1938, e
      - Beschrijving turbo smeeroliepomp torpedobootjagers, 1937-1938, f
      - Beschrijving lijst van gereedschappen torpedojagers., g
      - Beschrijving proeftochtresultaten van proeftocht gehoudenmet motorsloep 23 torpedobootjagers, 1937-1938, h; 1 omslag
    - Diverse Stukken., 1098
      - Beschrijving hoofd circulatie pompen., 15. a
      - Beschrijving turbo ketelfans., b
      - Beschrijving turbo hoofdvoedingpompen., c
      - Beschrijving turbo condensaatpompen., d
      - Beschrijving telegraven., e
      - Beschrijving electrische opstookfans., f
      - Beschrijving electrische anker- en hekspil., g